臺灣新竹地方法院刑事裁定
111年度聲字第785號
聲  請  人  臺灣新竹地方檢察署檢察官
受  刑  人  彭祥炬



上列聲請人因受刑人數罪併罰有二裁判以上，聲請定其應執行之
刑（111年度執聲字第562號），本院裁定如下：
    主  文
彭祥炬因犯如附表所示各罪所處之刑，應執行有期徒刑貳年拾月
。
    理  由
一、按裁判確定前犯數罪者，併合處罰之。但有下列情形之一者
    ，不在此限：一、得易科罰金之罪與不得易科罰金之罪。二
    、得易科罰金之罪與不得易服社會勞動之罪。三、得易服社
    會勞動之罪與不得易科罰金之罪。四、得易服社會勞動之罪
    與不得易服社會勞動之罪。前項但書情形，受刑人請求檢察
    官聲請定應執行刑者，依第51條規定定之；數罪併罰，有二
    裁判以上者，依第51條之規定，定其應執行之刑；數罪併罰
    ，分別宣告其罪之刑，宣告多數有期徒刑者，於各刑中之最
    長期以上，各刑合併之刑期以下，定其刑期。但不得逾30年
    ，刑法第50條、第53條、第51條第5款分別定有明文。
二、查受刑人彭祥炬因犯如附表編號1至14所示之罪，業經法院
    分別判處如附表編號1至14所示之刑，均已確定在案，有各
    該判決書及臺灣高等法院被告前案紀錄表在卷可稽。茲因受
    刑人就如附表編號1至14所示之罪請求檢察官聲請定應執行
    刑，有臺灣新竹地方檢察署受刑人定執行刑或易科罰金意願
    回覆表附卷可稽，是檢察官聲請定其應執行之刑，本院審核
    認聲請為正當，應定其應執行之刑。又按數罪併罰中之一罪
    ，依刑法規定得易科罰金，若因與不得易科之他罪併合處罰
    結果而不得易科罰金時，原可易科部分所處之刑，自亦無庸
    為易科折算標準之記載（司法院釋字第144號解釋意旨參照
    ）。本件受刑人所犯如附表編號5至14所示之罪原雖得易科
    罰金，然因與其所犯不得易科罰金之如附表編號1至4所示之
    罪併合處罰之結果已不得易科罰金，本院於定執行刑時，自
    無庸為易科罰金折算標準之記載，併此敘明。
三、爰依刑事訴訟法第477條第1項，刑法第50條第2項、第53條
    、第51條第5款，裁定如主文。
中　　華　　民　　國　　111 　年　　8 　　月　　19　　日
                  刑事第八庭  法  官  廖素琪
以上正本證明與原本無異。
如不服本裁定，應於裁定送達後5日內向本院提出抗告狀。
中　　華　　民　　國　　111 　年　　8 　　月　　19　　日
                              書記官  田宜芳
附表：
編　　　　　號  1 2 3 罪　　　　　名  竊盜 竊盜 竊盜 宣　　告　　刑  有期徒刑7月 有期徒刑7月 有期徒刑7月 犯　罪　日　期  102年9月5日至9月17日上午7時前某日 109年11月3日上午3時20分許 109年11月8日上午1時59分許至同日上午3時22分許 偵查(自訴)機關 年　度　案　號  新竹地檢110年度偵字第9812號等 新竹地檢110年度偵字第9812號等 新竹地檢110年度偵字第9812號等 最　後 事實審 法　　院 臺灣新竹地方法院 臺灣新竹地方法院 臺灣新竹地方法院  案　　號 110年度易字第745號 110年度易字第745號 110年度易字第745號  判決日期 110年12月14日 110年12月14日 110年12月14日 確　定 判　決 法　　院 臺灣高等法院 臺灣高等法院 臺灣高等法院  案　　號 111年度上易字第221號 111年度上易字第221號 111年度上易字第221號  判決日期 111年02月18日 111年02月18日 111年02月18日 是否為得易科罰金、得易服社會勞動之罪  不得易科罰金、不得易服社會勞動 不得易科罰金、不得易服社會勞動 不得易科罰金、不得易服社會勞動  備註   新竹地檢111年度執字第1375號（編號1至4前經定應執行有期徒刑1年） 新竹地檢111年度執字第1375號（編號1至4前經定應執行有期徒刑1年） 新竹地檢111年度執字第1375號（編號1至4前經定應執行有期徒刑1年） 

編　　　　　號  4 5 6 罪　　　　　名  竊盜 竊盜 竊盜 宣　　告　　刑  有期徒刑7月 有期徒刑5月，如易科罰金以新臺幣1000元折算1日 有期徒刑4月，如易科罰金以新臺幣1000元折算1日 犯　罪　日　期  109年11月10日上午2時43分許至109年11月10日上午4時43分許 110年4月10日晚間9時許 110年4月12日晚間8時許 偵查(自訴)機關 年　度　案　號  新竹地檢110年度偵字第9812號等 新竹地檢110年度偵字第9812號等 新竹地檢110年度偵字第9812號等 最　後 事實審 法　　院 臺灣新竹地方法院 臺灣新竹地方法院 臺灣新竹地方法院  案　　號 110年度易字第745號 110年度易字第745號 110年度易字第745號  判決日期 110年12月14日 110年12月14日 110年12月14日 確　定 判　決 法　　院 臺灣高等法院 臺灣高等法院 臺灣高等法院  案　　號 111年度上易字第221號 111年度上易字第221號 111年度上易字第221號  判決日期 111年02月18日 111年02月18日 111年02月18日 是否為得易科罰金、得易服社會勞動之罪  不得易科罰金、不得易服社會勞動 得易科罰金、得易服社會勞動 得易科罰金、得易服社會勞動  備註   新竹地檢111年度執字第1375號（編號1至4前經定應執行有期徒刑1年） 新竹地檢111年度執字第1376號（編號5、6前經定應執行有期徒刑6月） 新竹地檢111年度執字第1376號（編號5、6前經定應執行有期徒刑6月） 

編　　　　　號  7 8 9 罪　　　　　名  毒品危害防制條例 毒品危害防制條例 毒品危害防制條例 宣　　告　　刑  有期徒刑4月，如易科罰金以新臺幣1000元折算1日 有期徒刑3月，如易科罰金以新臺幣1000元折算1日 有期徒刑3月，如易科罰金以新臺幣1000元折算1日 犯　罪　日　期  109年5月13日晚間9時39分許 109年7月5日晚間9時許 109年11月2日上午5時20分許 偵查(自訴)機關 年　度　案　號  新竹地檢110年度偵字第2200號等 新竹地檢110年度偵字第2200號等 新竹地檢110年度偵字第2200號等 最　後 事實審 法　　院 臺灣新竹地方法院 臺灣新竹地方法院 臺灣新竹地方法院  案　　號 110年度訴字第506號 110年度訴字第506號 110年度訴字第506號  判決日期 111年01月13日 111年01月13日 111年01月13日 確　定 判　決 法　　院 臺灣高等法院 臺灣高等法院 臺灣高等法院  案　　號 111年度上訴字第816號 111年度上訴字第816號 111年度上訴字第816號  判決日期 111年03月14日 111年03月14日 111年03月14日 是否為得易科罰金、得易服社會勞動之罪  得易科罰金、得易服社會勞動 得易科罰金、得易服社會勞動 得易科罰金、得易服社會勞動  備註   新竹地檢111年度執字第2063號 新竹地檢111年度執字第2063號 新竹地檢111年度執字第2063號 

編　　　　　號  10 11 12 罪　　　　　名  毒品危害防制條例 毒品危害防制條例 毒品危害防制條例 宣　　告　　刑  有期徒刑3月，如易科罰金以新臺幣1000元折算1日 有期徒刑3月，如易科罰金以新臺幣1000元折算1日 有期徒刑3月，如易科罰金以新臺幣1000元折算1日 犯　罪　日　期  109年11月9日晚間6時許 109年11月14日下午6時許 109年11月22日中午12時許 偵查(自訴)機關 年　度　案　號  新竹地檢110年度偵字第2200號等 新竹地檢110年度偵字第2200號等 新竹地檢110年度偵字第2200號等 最　後 事實審 法　　院 臺灣新竹地方法院 臺灣新竹地方法院 臺灣新竹地方法院  案　　號 110年度訴字第506號 110年度訴字第506號 110年度訴字第506號  判決日期 111年01月13日 111年01月13日 111年01月13日 確　定 判　決 法　　院 臺灣高等法院 臺灣高等法院 臺灣高等法院  案　　號 111年度上訴字第816號 111年度上訴字第816號 111年度上訴字第816號  判決日期 111年03月14日 111年03月14日 111年03月14日 是否為得易科罰金、得易服社會勞動之罪  得易科罰金、得易服社會勞動 得易科罰金、得易服社會勞動 得易科罰金、得易服社會勞動  備註   新竹地檢111年度執字第2063號 新竹地檢111年度執字第2063號 新竹地檢111年度執字第2063號 

編　　　　　號  13 14 以下空白 罪　　　　　名  毒品危害防制條例 毒品危害防制條例  宣　　告　　刑  有期徒刑3月，如易科罰金以新臺幣1000元折算1日 有期徒刑3月，如易科罰金以新臺幣1000元折算1日  犯　罪　日　期  109年12月6日下午10時許 109年12月13日下午11時30分許  偵查(自訴)機關 年　度　案　號  新竹地檢110年度偵字第2200號等 新竹地檢110年度偵字第2200號等  最　後 事實審 法　　院 臺灣新竹地方法院 臺灣新竹地方法院   案　　號 110年度訴字第506號 110年度訴字第506號   判決日期 111年01月13日 111年01月13日  確　定 判　決 法　　院 臺灣高等法院 臺灣高等法院   案　　號 111年度上訴字第816號 111年度上訴字第816號   判決日期 111年03月14日 111年03月14日  是否為得易科罰金、得易服社會勞動之罪  得易科罰金、得易服社會勞動 得易科罰金、得易服社會勞動   備註   新竹地檢111年度執字第2063號 新竹地檢111年度執字第2063號